【裁判字號】    97,抗,246
【裁判日期】    971122
【裁判案由】    本票裁定
【裁判全文】
臺灣桃園地方法院民事裁定      九十七年度抗字第二四六號
抗  告  人  奇園企業股份有限公司
法定代理人  甲○○
抗  告  人  乙○○○
                      （送達代收人  蘇衍維律師）
上列抗告人與相對人豐瀚實業股份有限公司間本票裁定事件，對
於中華民國九十七年十月七日本院司法事務官九十七年度司票字
第七一六Ｏ號第一審裁定提起抗告，本院裁定如下：
    主      文
抗告駁回。
抗告程序費用新臺幣壹仟元由抗告人連帶負擔。
    理      由
一、本件抗告意旨略以：相對人於民國九十七年九月十一日至抗
    告人奇園企業股份有限公司位桃園縣觀音鄉廣興村溝尾三十
    號之工廠，運走大量原物料之存款、大型鏟土機一台及堆高
    機一台，作為扣抵抗告人所積欠之部分款項，今雙方尚未核
    對扣抵後之欠款金額，是以相對人所聲請裁定之金額與抗告
    人實際積欠金額不符，為此提起抗告，原裁定應予廢棄云云
    。
二、按執票人向本票發票人行使追索權時，得聲請法院裁定後強
    制執行，票據法第一百二十三條定有明文。次按本票執票人
    ，依票據法第一百二十三條規定，聲請法院裁定許可對發票
    人強制執行，性質上係屬非訟事件，此項聲請之裁定及抗告
    法院之裁定，僅依非訟事件程序以審查強制執行許可與否，
    並無確定實體上法律關係存否之效力，如發票人就票據債務
    之存否有爭執時，應由發票人另提起訴訟，以資解決（最高
    法院五十六年台抗字第七一四號、五十七年台抗字第七六號
    判例要旨參照）；又執票人執記載免除作成拒絕證書之本票
    裁定准予強制執行時，非但毋庸提出已為付款提示之證據，
    且受聲請之法院亦僅就本票形式上之要件是否具備予以審查
    即為已足。
三、經查：本件相對人主張其執有抗告人所簽發發票日為民國九
    十七年二月二十九日、面額為新臺幣（下同）三百萬元之免
    除作成拒絕證書之本票乙紙，而系爭本票經相對人提示後均
    未獲付款，為此依票據法第一百二十三條規定聲請裁定就票
    載金額及自九十七年三月三十一日起至清償日止，按週年利
    率百分之六計算之利息許可強制執行等情，已據其提出本票
    乙紙為證據。經查，相對人提出之該紙系爭本票，已記載發
    票人、發票日、票面金額等項，至付款地亦為本院轄區內之
    桃園縣觀音鄉廣興村溝尾三十號，則原審裁定予以准許，形
    式上審查即無不合。原審依相對人之聲請而就附表所示本票
    為許可本票強制執行之裁定，並無不合，抗告意旨所執前詞
    ，指摘原裁定不當，求為廢棄，非有理由，應予駁回。
四、據上論結，本件抗告為無理由，依非訟事件法第四十六條、
    第二十一條第二項、第二十四條第一項，民事訴訟法第四百
    九十五條之一第一項、第四百四十九條第一項、第八十五條
    條第二項，裁定如主文。
中   華   民   國   九十七   年   十一   月   二十二  日
                     民事第二庭審判長法  官  劉克聖
                                     法  官  黃漢權
                                     法  官  石有為
以上正本係照原本作成。
本裁定不得再抗告。
                                     書記官  劉寶霞
中   華   民   國   九十七   年   十一   月   二十二  日


司法院資訊處製作；財團法人民間司法改革基金會備份。
